【裁判字號】    99,聲再,92
【裁判日期】    990930
【裁判案由】    詐欺等
【裁判全文】
臺灣高等法院臺南分院刑事裁定          99年度聲再字第92號
聲  請  人  甲○○
即受判決人
上列聲請人因詐欺等案件，對於本院97年度重上更(三)字第156號
99年7月27日確定判決（起訴案號：臺灣臺南地方法院檢察署84
年度偵字第9063號、第9519號、第11924號），聲請再審，本院
裁定如下：
    主  文
再審之聲請駁回。
    理  由
一、聲請再審意旨略以：
  (一)原確定判決認定之詐欺方法顯屬錯誤：
    綜合原確定判決事實欄及理由欄之記載以觀，原判決認定聲
    請人先後販賣「保力胺-S」、「保力胺-SP」兩項鳳梨酵素
    產品供人食用之詐欺方法，可以歸納為：l.將供家畜食用之
    「保力胺-S」鳳梨酵素產品供人食用；2.「保力胺-S」及「
    保力胺-SP」兩項鳳梨酵素產品包裝上均變造列印「台省農
    製字16632號」，就商品之品質為虛偽之標記；3.增列醫療
    效能說明及可充人體藥性服用等文字，同時印製書刊說明誇
    示「保力胺-S」具有治療胃潰瘍、高血壓、風濕、關節炎、
    便秘等醫療效能。惟原判決所認定上述詐欺方法，顯屬錯誤
    ，詳如後項分段陳述。
  (二)關於將供家畜食用之「保力胺-S」鳳梨酵素產品供人食用部
    分：
    1.查台灣省政府農林廳84年7月24日84農畜字第55006號函記
      載：「立胺酵素公司飼料用『保力胺S』成分為鳳梨酵素
      、胰凝乳蛋白、多醣類」，而扣案「保力胺-S」與「
      保力胺-SP」之成分，經台南縣調查站函請行政院衛生署
      藥物食品檢驗局檢驗結果，發現該「保力胺-S」與「保力
      胺-SP」產品除含有鳳梨酵素，活性分別為1.9乘10之4次
      方及1.7乘10之4次方casein digestion units／g外，均
      未檢驗出含有如動物用之「保力胺-S」所含之胰凝乳蛋白
      酵素及其他之西藥成份；易言之，該二項粉狀物均僅檢出
      含鳳梨酵素及多醣類酵素二種成分，無其他不法成分及添
      加物而未予判定為藥品，有卷附該局84年11月3日藥檢貳
      字第8416139號，及84年11月7日藥檢貳字第8416256號檢
      驗成績書2張可稽。
    2.台灣士林地方法院就盧正光等人違反藥事法案件曾經檢送
      扣案動物用「保力胺-S」與人用「保力胺-S」、「保力胺
      -SP」函請行政院衛生署藥物食品檢驗局檢驗結果，編號5
      、6動物用「保力胺-S」檢品均含有胰凝乳蛋白酵素，編
      號1、2、3、4人用「保力胺-S」、「保力胺-SP」檢品均
      未含有胰凝乳蛋白酵素，有該85年5月11日藥檢二字第850
      4107號函暨檢驗成績書2張可稽，足證動物用「保力胺-S
      」與人用「保力胺-S」、「保力胺-SP」之成分顯然不同
      ，何況依供人食用之「保力胺-S」與供飼料用之「保力胺
      -S」之區別對照表所示，該2種產品不論從包裝、成分、
      製造過程均有顯著不同，聲請人確無將專供動物食用「保
      力胺-S」、「保力胺-SP」冒充人用而販賣之詐欺情事。
      調查局調查筆錄記載，聲請人供稱「兩者之成分完全相同
      」乙節縱使實在（聲請人否認其事），亦顯與事實不符，
      依刑事訴訟法第156條第1、2規定，自不得作為認定犯罪
      事實之證據。
    3.證人王鳳屏於鈞院證稱：「（動物食用的與人食用的「保
      力胺-S」、「保力胺-SP」有何不同？）動物用的有胰凝
      乳蛋白，人的沒加胰凝乳蛋白」。
    4.從上述台灣省政府農林廳84年7月24日84農畜字第55006號
      函、行政院衛生著藥物食品檢驗局84年11月3日藥檢貳字
      第8416139號，及84年11月7日藥檢貳字第8416256號檢驗
      成績書2張、該局85年5月11日藥檢二字第8504107號函暨
      檢驗成績書2張、供人食用之「保力胺-S」與供飼料用之
      「保力胺-S」之區別對照表、證人王鳳屏之證述等證據，
      足證聲請人並無意圖欺騙他人，將供家畜食用之「保力胺
      -S」鳳梨酵素產品販賣供人食用之情事，原判決認定聲請
      人與盧正光等人共同意圖為自己不法之所有，將供家畜食
      用之「保力胺-S」鳳梨酵素產品販賣供人食用，顯屬錯誤
      。原判決對於上述6項卷存證據，何以不足作為聲請人作
      有利之認定，並未於理由內說明其取捨之意見，即為就足
      生影響於判決之重要證物漏未審酌，自已構成再審之事由
      。
  (三)關於「保力胺-S」及「保力胺-SP」兩項鳳梨酵素健康食品
    包裝上均列印「台省農製字16632號」，就商品之品質為虛
    偽之標記部分：
    1.查聲請人自82年10月間開始製造販賣「保力胺-S」鳳梨酵
      素健康食品包裝上雖列印「台省農製字16632號」，但自
      84年7月間開始將鳳梨酵素健康食品之名稱由「保力胺-S
      」變更為「保力胺-SP」後，包裝上即不再繼續列印「台
      省農製字16632號」，有卷附「保力胺-SP」包裝袋可稽，
      並有扣案「保力胺-SP」鳳梨酵素健康食品801箱可資比對
      。
    2.上述卷附「保力胺-SP」包裝袋及扣案「保力胺-SP」鳳梨
      酵素食品801箱等證據，足證聲請人並無意圖欺騙他人，
      於84年7月將鳳梨酵素健康食品之名稱由「保力胺-S」改
      為「保力胺-SP」後，其包裝上並未再繼續列印「台省農
      製字16632號」，就商品之品質為虛偽之標記，惟原判決
      就起訴書及第一審判決所認定聲請人於84年7月後將鳳梨
      酵素健康食品之名稱由「保力胺-S」改為「保力胺-SP」
      後，仍以同一方法續予販售牟利（即指包裝上仍繼續列印
      「台省農製字16632號」，就商品之品質為虛偽之標記）
      部分，仍然認定成立犯罪，並未撤銷該部分之事實認定。
      是以，原判決認定聲請人於84年7月將鳳梨酵素食品之名
      稱由「保力胺-S」改為「保力胺-SP」後，仍以同一方法
      續予販售牟利（即指包裝上仍繼續列印「台省農製字1663
      2號」，就商品之品質為虛偽之標記），顯屬錯誤。原判
      決對於上述證據，何以不足作為聲請人有利之認定，並未
      於理由內說明其取捨之意見，即為就足生影響於判決有關
      認定連續施用詐術期間及方法之重要證物漏未審酌，自已
      構成再審之事由。
  (四)關於增列醫療效能說明及可充人體藥性服用等文字，同時印
    製書刊說明誇示「保力胺-S」具有治療胃潰瘍、高血壓、風
    濕、關節炎、便秘等醫療效能部分：
    1.查證人王鳳屏於鈞院證稱「保力胺-S」、「保力胺-SP」
      並無宣傳療效，核與扣案「保力胺-S」及「保力胺-SP」
      產品或卷附照片顯示之包裝，係以「天然活性複合酵素-
      健康聖品」為標示而生產銷售，「保力胺-S」產品上之標
      示，有關「健康效能」之標示為：「滋補強身、維持健康
      、發揮酵素特有功能、延年益壽、健康聖品」。而「保力
      胺-SP」產品上之標示，有關「健康效能」之標示為：「
      滋補強身、維持健康、增強免疫力、提高抗體活性、發揮
      酵素特有功能、延年益壽、健康聖品」之情形完全相符，
      均無任何有關診斷、治療疾病、供醫生處方或指示醫療用
      途之標示，亦無一定用量用法之說明，皆未涉及療效及誇
      大的詞句，顯見聲請人並無意圖欺騙他人，將「保力胺-S
      」及「保力胺-SP」當作藥品而為生產銷售之情形。足證
      盧正光於調查站供稱：「要求被告重新更改產品包裝，在
      包裝背面強調改善體質、淨化血液、細胞新生、抗菌消炎
      、抗瘤、抗癌、蛋白分解及誘導藥效，更可快速減肥、根
      治胃潰瘍、高血壓、風溼、痛風、便秘及腹瀉等醫療效能
      ，以誘使客戶購買食用」等情，顯與事實不符，原判決竟
      引用盧正光上開調查站之供述，資為認定聲請人應就盧正
      光製作「產品說明書」宣稱醫療效能，有犯意聯絡與行為
      分擔，顯屬錯誤。蓋聲請人係「保力胺-S」及「保力胺-S
      P」鳳梨酵素產品之製造商，盧正光則為「保力胺-S」及
      「保力胺-SP」鳳梨酵素產品之行銷商，聲請人應就盧正
      光製作「產品說明書」宣稱醫療效能乙節，若確有犯意聯
      絡與行為分擔，為何聲請人始終堅持拒絕於「保力胺-S」
      及「保力胺-SP」鳳梨酵素產品包裝上宣稱醫療效能？聲
      請人所製造之「保力胺-S」及「保力胺-SP」鳳梨酵素產
      品，主要直接由盧正光向聲請人，偶而有少數消費者向聲
      請人購買，惟其包裝上既無宣稱醫療效能，自無施用詐術
      之可言。
    2.原判決對於上述證人王鳳屏於鈞院所證：「保力胺-S」、
      「保力胺-SP」並無宣傳療效之證述及「保力胺-S」及「
      保力胺-SP」鳳梨酵素產品包裝上並無宣稱醫療效能之刊
      載，何以不足作為聲請人作有利之認定，並未於理由內說
      明其取捨之意見，即為就足生影響於原判決有關認定施用
      詐術方法之重要證物漏未審酌，自已構成再審之事由。
  (五)關於服用「保力胺-S」及「保力胺-SP」兩項鳳梨酵素食品
    後，身體轉壞部分：
    1.按任何藥品或食品均難免因極少數服用者個人特殊體質之
      差異，而有某些副作用，此為眾所週知之一般事實。就原
      判決所認定盧正光詐騙金額達新台幣（下同）6億餘元而
      論，以多層次直銷末端售價每包1365元計算，至少消費者
      多達7326萬人，卻僅有張政富、鄧茂林服用後身體不適（
      拉肚子、胃痛），堪認純屬極少數服用者因個人特殊體質
      之差異，而有某些副作用之例外現象，原判決竟徒憑此例
      外現象資為認定聲請人與盧正光有蓄意詐騙消費者，顯背
      證據法則。
    2.查消費者即證人黃陳愛治證述：「我主動要求拿酵素去化
      驗，我拿去泰山的昭信公司化驗，一星期復化臉結果沒有
      西藥或鉛等金屬，就放心使用，服用後感覺身體有改善。
      」等語，並有昭信科技股份有限公司之檢驗檢驗報告可證
      ，亦可證明「保力胺-SP」鳳梨酵素為一般食品。
    3.原判決對於上述證人黃陳愛治之證述及昭信科技股份有限
      公司之檢驗檢驗報告，何以不足作為聲請人作有利之認定
      ，並未於理由內說明其取捨之意見，即為就足生影響於判
      決有關認定施用詐術方法之重要證物漏未審酌，自已構成
      再審之事由。
  (六)綜上所述，原判決確有就足生影響於判決有關認定施用詐術
    方法之重要證物漏未審酌之情形，以致認定聲請人施用詐術
    販售「保力胺-S」及「保力胺-SP」兩項鳳梨酵素食品，顯
    屬錯誤（至少有關認定連續施用詐術期間及方法認定錯誤，
    依據比例原則及罪刑相當原則，將影響量刑輕重），自已構
    成再審之事由，敬請鈞院賜予裁定開始再審，撤銷原判決，
    為聲請人無罪或輕於原科刑之諭知。
二、按不得上訴於第三審法院之案件，除刑事訴訟法第420條規
    定外，其經第二審確定之有罪判決，如就足生影響於判決之
    重要證據漏未審酌者，亦得為受判決人之利益聲請再審，刑
    事訴訟法第421條定有明文。而所謂「足生影響於判決」，
    自係指就該證據之形式觀察，毋須經調查程序，已「顯然」
    可認為足以動搖原確定之判決而言；所謂「重要證據」，必
    須該證據已足認定受判決人應受無罪、或免訴、或輕於原審
    所認定之罪名方可，如不足以推翻原審所認定罪刑之證據，
    即非足生影響於原判決之重要證據。另所謂「漏未審酌」，
    自係指該證據於判決前已存在，業經法院予以調查或經聲請
    調查而未予調查，致於該確定判決中漏未加以審認，而該證
    據如經審酌，則足生影響於該判決之結果，應為被告有利之
    判決而言。如當事人所提出之證據，縱加以審酌，仍不足以
    生影響於該判決結果者，或法院已加以調查，而本於論理法
    則、經驗法則，而為證據之取捨，不採為被告有利之認定者
    ，則均不得據為再審之理由，苟事實審法院依調查之結果，
    本於論理法則、經驗法則，經取捨證據後認定事實者，既對
    卷附證據資料為價值判斷，而對被告不利之證據採酌據為論
    罪之依據，至其餘與前開論罪證據不相容之供述，縱屬對被
    告有利，仍無證據價值而不採，此係有意不採，並非疏而漏
    未審酌，尚不得據為聲請再審之理由。至於審酌該證據之結
    果，是否符合經驗法則或論理法則，要屬證據證明力之問題
    ，核係法官自由心證形成之範疇，於案件確定後，縱認有不
    當，亦無逕行聲請再審之餘地，合先敘明。
三、經查：
  (一)本件確定判決認定聲請人有該判決事實欄所記載之犯行，係
    綜核：被告於偵審時之供述、證人即另案被告盧正光、江兆
    鶴、證人即被害人湯金菊、張政富等人各於偵審時之供述，
    及張政富向保力胺公司買受酵素之發票、扣案之如原確定判
    決附表所示之物【研究說明書壹份（標題為利用鳳梨廢棄物
    為原料生產鳳梨莖酵素之研究）、保力胺-S壹公斤裝1包、
    保力胺-SP貳佰公克120包、保力胺-S200公克5包、保力胺-S
    P無包裝1包、保力胺-S驗後含袋重214公克1包、保力胺-SP
    包裝紙盒50個、保力胺-S包裝袋100個、標籤印有立胺酵素
    股份有限公司之字樣6張、標籤印有製造廠商立胺酵素股份
    有限公司：台南縣永康鄉○○村○街14號3張、支票收支簿
    2冊、出貨單14冊、客戶付款憑證3冊、營運資料4冊、行銷
    資料2冊及保力胺-S（上載有生命健康的泉源）書刊1冊、製
    造保力胺-S、保力胺-SP所用之機器及器材】、保立胺公司
    製造「保力胺-S」之照片共16張、台灣省政府農林廳84年7
    月24日84農畜字第55006號函等證據資料，認定台灣省農林
    廳核准之「台灣省農畜飼製字第16632號」字號，乃屬一般
    禽畜飼料用添加物，並非核准供人體服食用之添加物核准登
    記證號，詎聲請人竟將原飼料用包裝上之雞、豬圖樣及「飼
    料用」字樣去除，且將前揭核准字號之【畜飼】二字省略，
    而於販售之包裝上僅列印「台省農製字16632號」，並於包
    裝後交由盧正光等人販賣，以健康食品名義利用多層次傳銷
    方式，販售供人服用牟利，其所列製「台省農製字16632號
    」之行為，該當於刑法第216條、第220條、第212條行使偽
    造特種文書罪，同法第255條第1項意圖欺騙他人，而就商品
    之品質，為虛偽之標記罪，及同法第339條第1項之詐欺取財
    罪。聲請人先後多次犯行，反覆實施而犯同一罪名，顯均係
    基於概括之犯意反覆為之，應依修正前刑法第56條規定以連
    續犯分別論以一罪，並加重其刑。又聲請人所犯上開3罪間
    ，具有方法目的之牽連關係，應依修正前刑法第55條牽連犯
    規定從一重之詐欺取財罪處斷。又聲請人與盧正光、陳姵玲
    、江兆鶴等人間，就販賣「保力胺-S」及「保力胺-SP」牟
    取暴利間均具有犯意聯絡及行為分擔，皆為共同正犯。是原
    確定判決已詳細說明認定聲請人有共同連續犯詐欺取財犯行
    得心證之理由及判斷之依據，並就聲請人有利及不利之處逐
    一指陳甚詳。
  (二)聲請人雖提出：台灣省政府農林廳84年7月24日84農畜字第5
    5006號函、行政院衛生著藥物食品檢驗局84年11月3日藥檢
    貳字第8416139號檢驗成績書、該局85年5月11日藥檢二字第
    8504107號函暨檢驗成績書、供人食用之「保力胺-S」與供
    飼料用之「保力胺-S」之區別對照表、證人王鳳屏之證述等
    證據，主張聲請人並無意圖欺騙他人，將供家畜食用之「保
    力胺-S」鳳梨酵素產品販賣供人食用之情事，原判決對於上
    述6項卷存證據，何以不足作為聲請人作有利之認定，並未
    於理由內說明其取捨之意見，即為就足生影響於判決之重要
    證物漏未審酌云云。然查，聲請人經營之立胺公司乃從事木
    瓜粉、鳳梨酵素之製造、批發，飼料用各種酵素（保力胺）
    及植物性綜合酵素（保力胺-S）之批發等業務，且其於73年
    間向台灣省農林廳申請核准登記之「台灣省農畜飼製字第16
    632號」登記證，乃屬一般禽畜飼料用添加物，並非核准供
    人體服食用之添加物核准登記證號，業經本院前審審酌被告
    之供述及台灣省政府農林廳84年7月24日84農畜字第55006號
    函後加以認定，足認原確定判決就台灣省政府農林廳84年7
    月24日84農畜字第55006號函，並非漏未審酌。而聲請人竟
    與盧正光等人將原飼料用包裝上之雞、豬圖樣及「飼料用」
    字樣去除，且將前揭核准字號之【畜飼】二字省略，而於販
    售之包裝上僅列印「台省農製字16632號」，並於包裝後交
    由盧正光等人牟利，以健康食品名義利用多層次傳銷方式，
    販售供人服用等情，亦經本院前審分別審酌聲請人於調查站
    訊問時供稱：「我所製造販賣之供人服用保力胺-S及供家畜
    食用之保力胺-S，兩者原料、成分完全一致」（詳調查卷第
    8 頁）；於偵查時亦坦認：「供人吃用之保力胺-S沒有申請
    登記許可」、「台省農製字第16 632號是農林廳給我的，我
    提供給保力胺公司的」、「飼料用及供人使用之保力胺-S有
    不同，供人使用的沒有加胰凝乳蛋白醋」、「我與保力胺公
    司是從82年10月正式包裝，我們2公司合作，我公司生產，
    他公司來販賣」、「變造農林廳飼料用許可證之批號，我知
    道錯了，犯很大的錯誤，我提供給盧正光的，盧正光也知情
    」、「台省農製字第16632號是農林廳給我的，我提供給保
    力胺公司的」（詳偵字第9063號卷第36、37、41頁）；於原
    審復為相同之供述（詳原審卷一第21、22頁及第75至77頁、
    原審卷二第29頁），及盧正光於原審時亦證稱：「我與被告
    甲○○就銷售保力胺-S及保力胺-SP有做備忘錄」、「我於
    82年底，印製保力胺-S之說明書，說明書係根據供人使用後
    之感覺，及坊間對酵素之說明及某書籍對其特殊療效，後我
    有通知甲○○，但未與其共同研究療效，我將此說明書送給
    他，他未與我說任何話」、「保力胺-S」及「保力胺-SP」
    之品質完全沒有變更過，二者前後品質及成分均相同」（詳
    原審卷一第89頁）等語後而詳予認定聲請人之犯罪事實，聲
    請人所臚列之上開其他證據資料，此乃事實審法院審酌採擇
    之職權，並經事實審法院調查取捨，聲請人上開指摘，容有
    誤解，況聲請人所指上述人證、書證，或經原審斟酌，或與
    本件犯罪事實之認定無關，或縱加審酌仍不能據以為有利於
    聲請人之認定，而得認聲請人所傳述者為真實，從形式上觀
    察，亦不足以推翻原確定判決，難認符合再審理由。
  (三)又聲請人提出：「保力胺-SP」包裝袋及扣案「保力胺-SP」
    鳳梨酵素食品801箱等證據，主張原判決認定聲請人於84年7
    月將鳳梨酵素食品之名稱由「保力胺-S」改為「保力胺-SP
    」後，仍以同一方法續予販售牟利（即指包裝上仍繼續列印
    「台省農製字16632號」，就商品之品質為虛偽之標記），
    顯屬錯誤云云。惟查，原確定判決於事實欄已明確認定：「
    嗣於84年7月間，因經衛生機構調查，乃將『保力胺-S』之
    外包裝改成『保力胺-SP』，成分則相同，仍承續前揭概括
    之犯意聯絡，並以同一方法續予販售牟利，共計詐騙金額達
    6億餘元」等語，且聲請人上開抗辯所指：「84年7月間，被
    告將『保力胺-S』改為『保力胺-SP』，成分相同，包裝不
    再列印『台省農製字第16632號』，仍由盧正光以同一方式
    繼續販售」乙節，亦經原確定判決於理由欄乙一(3)部分審酌
    後並列為聲請人坦承之事項，且聲請人提出之上開扣案「保
    力胺-SP」包裝袋及「保力胺-SP」鳳梨酵素食品，亦經原確
    定判決審酌後於該判決附表內載明，足認原確定判決就聲請
    人上開主張之事實及證據，並無漏未審酌之情事。
  (四)又聲請人另主張原判決對於證人王鳳屏證稱：「保力胺-S」
    、「保力胺-SP」並無宣傳療效等語，及「保力胺-S」、「
    保力胺-SP」鳳梨酵素產品包裝上並無宣稱醫療效能之刊載
    ，何以不足作為聲請人作有利之認定，並未於理由內說明其
    取捨之意見，即為就足生影響於原判決有關認定施用詐術方
    法之重要證物漏未審酌云云。惟查，關於「被告自82年10月
    起，將製造供人食用之『保力胺-S』，交由保力胺公司之董
    事長盧正光販售，盧正光於82年底除於包裝列印『台省農製
    字第16632號』外，並自增列醫療效能說明及可充人體藥性
    服用等文字，同時印製書刊說明『保力胺-S』具有治療胃潰
    瘍、高血壓、風濕、關節炎、便秘等醫療效能，以健康食品
    多層次傳銷方式在臺灣地區販售人食用」乙節，亦據原確定
    判決於理由欄乙、一(2)部分審酌後並列為聲請人坦承之事項
    ，且於理由欄乙、二、三部分詳予說明聲請人就盧正光等人
    販售前揭「保力胺-S」及「保力胺-SP」酵素之行為，應與
    盧正光具有行使偽造特種文書、意圖欺騙他人而就商品之品
    質為虛偽之標記、詐欺取財等之犯意聯絡及行為分擔之共同
    正犯關係甚明。足認原確定判決係憑「書刊說明」認定本件
    有誇示「保力胺-S」具有治療胃潰瘍、高血壓、風濕、關節
    炎、便秘等醫療效能之事實，而非依據聲請人所指之「保力
    胺-S」、「保力胺-SP」鳳梨酵素產品包裝以為認定。是聲
    請人所指之證人王鳳屏證詞及「保力胺-S」、「保力胺-SP
    」鳳梨酵素產品包裝，或經原審斟酌，或與本件犯罪事實之
    認定無關，或縱加審酌仍不能據以為有利於聲請人之認定，
    而得認聲請人所主張者為真實，從形式上觀察，亦不足以推
    翻原確定判決，難認符合再審理由。
  (五)再者，聲請人另提出證人黃陳愛治之證述及昭信科技股份有
    限公司之檢驗檢驗報告，主張「保力胺-SP」鳳梨酵素為一
    般食品，尚難僅以張政富、鄧茂林2人服用後身體不適，即
    認定聲請人與盧正光有蓄意詐騙消費者，原確定判決就此漏
    未審酌云云。惟查，關於「保力胺-S」與「保力胺-SP」，
    成分相同，乃屬一般禽畜飼料用添加物，聲請人與盧正光有
    共同連續犯詐欺取財之犯行，原確定判決已詳細說明得心證
    之理由及判斷之依據，已如前述。況事實審法院依調查之結
    果，本於論理法則、經驗法則，經取捨證據後認定事實者，
    既對卷附證據資料為價值判斷，而對聲請人不利之證據採酌
    據為論罪之依據，至聲請人所指之證人黃陳愛治證述及昭信
    科技股份有限公司之檢驗檢驗報告與前開論罪證據不相容之
    供述，縱屬對聲請人有利，原確定判決認無證據價值而不採
    ，此係有意不採，並非疏而漏未審酌，尚不得據為聲請再審
    之理由。
  (六)綜上所述，聲請意旨所指之再審事由，究之僅係對原確定判
    決再度提出辯解，或係就原確定判決對不予調查證據之取捨
    等職權上之適法行使，再漫予指摘未詳予審酌有利於聲請人
    之證據為不當，然並未提出任何新證據或有所謂足生影響於
    判決之重要證據漏未審酌之具體情形，自非屬構成再審之事
    由。
四、從而，聲請人所提出之上開事證，核與漏未審酌重要證據之
    要件不符，因而聲請人所為上開聲請再審之事由，揆諸前揭
    說明，自無理由，應予駁回。
五、據上論結，應依刑事訴訟法第434條第1項，裁定如主文。
中    華    民    國    99    年    9     月    30    日
                  刑事第四庭    審判長法  官  吳志誠
                                      法  官  吳森豐
                                      法  官  彭喜有
以上正本證明與原本無異。
不得抗告。
                                      書記官  黃子起
中    華    民    國    99    年    10    月    1     日

司法院資訊處製作；財團法人民間司法改革基金會備份。
